臺灣高等法院民事裁定　　　　　　　　　96年度抗字第1097號
抗　告　人　乙○○
相　對　人　甲○○
訴訟代理人　蕭介生律師
上列當事人間返還提存物事件，抗告人對於中華民國96年5月31
日臺灣桃園地方法院96年度聲字第662號裁定，提起抗告，本院
裁定如下：
    主  文
原裁定廢棄。
臺灣桃園地方法院九十三年度存第八七七號提存事件抗告人所提
存之擔保金新臺幣佰拾萬肆仟元，准予發還。
聲請及抗告訴訟費用由相對人負擔。
    理  由
一、按訴訟終結後，供擔保人證明已定20日以上之期間，催告受
    擔保利益人行使權利而未行使者，或法院依供擔保人之聲請
    ，通知受擔保利益人於一定期間內行使權利並向法院為行使
    權利之證明而未證明者，法院應依供擔保人之聲請，以裁定
    命返還其提存物， 民事訴訟法第104條第1項第3款定有明文
    ， 此規定依同法第106條於其他依法令供訴訟上之擔保者，
    亦有準用。又所謂訴訟終結，在因假扣押或假處分所供擔保
    之情形，因該擔保係為保障受擔保利益人因不當假扣押或假
    處分所受損害而設，倘執行法院已依假扣押或假處分裁定實
    施假扣押或假處分之執行，則在供擔保人撤回假扣押或假處
    分之執行前，受擔保利益人所受損害仍可能繼續發生，損害
    額既未確定，自無強令其行使權利之理。故在假扣押或假處
    分所供之擔保，供擔保人依民事訴訟法第106條準用同法第1
    04條第1項第3款，聲請以裁定命返還其擔保金之場合，必待
    供擔保人已撤回假扣押或假處分之執行，始得謂與民事訴訟
    法第104條第1項第3款所定之「 訴訟終結」相當，而得依該
    條款行使定期催告之權利。
二、本件抗告人在原法院聲請意旨略以：伊前依原法院93年度裁
    全字第1299號假扣押裁定（以下稱本件假扣押裁定）內容，
    為擔保對相對人之假扣押，曾提供新臺幣（下同）3,334,00
    0元，並以原法院93年度存字第877號提存事件提存在案；茲
    因本案訴訟伊已敗訴終結，伊並已具狀撤銷本件假扣押裁定
    及假扣押強制執行，復定20日以上期間催告相對人行使權利
    而未行使，爰聲請准予返還上開提存物等語，並提出假扣押
    裁定、提存書、撤銷假扣押裁定、撤回狀、存證信函及回執
    等件為證。
三、經查，抗告人前以相對人積欠伊居間報酬為由，聲請原法院
    以假扣押裁定准抗告人提供3,334,000元為擔保後， 得對相
    對人之財產於1千萬元之範圍內為假扣押。 嗣抗告人即依該
    假扣押裁定以原法院93年度存字第877號提存事件提存3,334
    ,000 元，聲請對相對人之財產以原法院93年度執全字第650
    號為假扣押強制執行（以下稱本件假扣押執行），經執行法
    院併同法院92年度執字第22078號強制執行事件執行在案（
    以下稱前案假扣押執行），業經本院調閱本件假扣押裁定、
    假扣押執行及原法院93年度存字第877號卷查明屬實。 抗告
    人主張，伊已聲請原法院以96年度全聲字第32號裁定撤銷本
    件假扣押裁定，並於民國95年12月8日、96年1月12日具狀撤
    回本件假扣押執行， 且於96年1月16日發函定20日以上期間
    催告相對人行使權利、該函已於同年月17日送達相對人，相
    對人迄未行使權利等情，業據其提出撤回狀、存證信函及回
    執等件為證，復有原法院查詢案件資料表及臺灣臺北地方法
    院96年5月8日覆函可稽（見原法院卷第26、27、30頁）。另
    經本院調閱本件假扣押執行卷宗，查明抗告人前開95年12月
    8日撤回假扣押書狀已到達法院， 抗告人並於本院陳稱，該
    撤回書狀確為其所書具，且為相對人所不爭（見本院卷第21
    頁），則本件假扣押執行已因抗告人撤回而終結。揆諸首開
    說明，即與民事訴訟法第104條第1項第3款所定之「 訴訟終
    結」相當，抗告人自得依該條款行使定期催告之權利。又本
    件假扣押執行係併同前案假扣押執行辦理，抗告人撤回本件
    假扣押執行後，前案假扣押強制執行效力仍存在，執行法院
    不得撤銷查封，惟無礙本件訴訟終結之效力。相對人已於本
    院陳稱，因兩造以前為僱傭關係，故不欲起訴行使權利（見
    本院卷第21頁背面）， 是抗告人依民事訴訟法第106條準用
    第104條第3款規定聲請還返還提存物，自應准許。原法院以
    執行法院尚未撤銷假扣押執行程序，訴訟尚未終結，相對人
    因該假扣押執行所受之損害仍可能發生，無強令其行使權利
    之理為由，駁回抗告人之聲請，尚有違誤。抗告意旨據以指
    摘原裁定不當，求予廢棄，為有理由，應由本院將原裁定廢
    棄，另為裁定如主文第2項所示。
四、據上論結，本件抗告為有理由，爰裁定如主文。
中　　華　　民　　國　　96　　年　　10　　月　 　4　　日
                    民事第十一庭
                        審判長法　官   鄭雅萍
　　　　　　　　　　　        法　官　 薛中興
　　　　　　　　　　　        法　官　 詹文馨
正本係照原本作成。
本裁定除以適用法規顯有錯誤為理由，並經本院許可外，不得再
抗告。如提起再抗告，應於收受後10日內委任律師為訴訟代理人
向本院提出再抗告狀。並繳納再抗告費新台幣１千元。
中　　華　　民　　國　　96　　年　　10　　月　　5 　　日
　　　　　　　　　　　　　　　書記官   周淑靜
